---
title: "Home Work 2"
author: "Lera"
date: '21 октября 2018 г '
output: html_document
---

##Загрузка и очистка данных
```{r}
read <- read.csv('https://raw.githubusercontent.com/SergeyMirvoda/da2016/master/data/calif_penn_2011.csv');
data<-data.frame(read);

#Сколько строк и столбцов в data?
nrow(data);
ncol(data);

colSums(apply(data,c(1,2), is.na))
```
Выполнение данной команды выводит количество значений NA (missing values - отсутствующие значения) или не заполенных строчек отдельно для каждой из колонок.

```{r}
withoutNA<-na.omit(data)
```
Было удалено `r nrow(data)-nrow(withoutNA)` строк

##Новые дома
```{r}
#Переменная(колонка) Built_2005_or_later содержит данные о проценте домов, построенных с 2005 года. Постройте диаграмму рассеяния (scatterplot) медианы стоимости домов (переменная Median_house_value) относительно процента новых домов.
plot(withoutNA$Built_2005_or_later~withoutNA$Median_house_value)
```
```{r}
#Постройте ещё два графика для каждого из штатов отдельно. Номер штата содержится в переменной (STATEFP), где Калифорния 6-й штат, а Пенсильвания 42
plot(withoutNA$Built_2005_or_later[withoutNA$STATEFP==6]~withoutNA$Median_house_value[withoutNA$STATEFP==6],xlab='Медиана стоимости домов',ylab = 'Процент новых домов',main='Калифорния')
```

```{r}
plot(withoutNA$Built_2005_or_later[withoutNA$STATEFP==42]~withoutNA$Median_house_value[withoutNA$STATEFP==42],xlab='Медиана стоимости домов',ylab = 'Процент новых домов', main='Пенсильвания')
```

##Незанятые дома
```{r}
#В датафрейм data добавьте новую колонку vacancy_rate, которая должна содержать вышеописанный показатель
withoutNA['vacancy_rate'] = withoutNA$Vacant_units/withoutNA$Total_units
```
```{r}
#Найдите минимум, максимум, среднее и медиану полученных значений показателя
mean(withoutNA$vacancy_rate)
max(withoutNA$vacancy_rate)
min(withoutNA$vacancy_rate)
```
```{r}
#Постройте диаграмму уровня найма относительно медианы стоимости домов. Что можно заметить?
plot(withoutNA$Median_house_value~withoutNA$vacancy_rate)
```

Можно заметить, что при меньшей стоимости дома процент незанятости выше (т.е. у них обратная зависимость).

##Корреляция
```{r}
#Объясните, что делает приведённый в конце задания код и как именно он это делает.
acc <- c()
for (tract in 1:nrow(withoutNA)) {
  if (withoutNA$STATEFP[tract] == 6) {
    if (withoutNA$COUNTYFP[tract] == 1) {
      acc <- c(acc, tract)
    }
  }
}
accmv <- c()
for (tract in acc) {
  accmv <- c(accmv, withoutNA[tract,10])
}
median(accmv)
```

tract - это номер строчки. Если в tract-строчке STATEFP==6 (т.е. Калифорния), а в COUNTYFP == 1 (ALAMEDA), то номер данной строчки записывается в массив acc. Затем в вектор accmv записываем средние значения каждой строчки. Выводим медианную стоимость дома в данном округе

```{r}
#Напишите другим способом в одну строку, то же самое, что делает нижеуказанный код. Способов получить тот же ответ множество, достаточно одного.
median(withoutNA$Median_house_value[withoutNA$STATEFP == 6][withoutNA$COUNTYFP == 1],  na.rm = TRUE)
```

```{r}
#Найдите средний процент построенных домовладений в округах (Butte County, Santa Clara, York County)
median(withoutNA$Median_house_value[withoutNA$STATEFP == 6][withoutNA$COUNTYFP == 7],  na.rm = TRUE)
median(withoutNA$Median_house_value[withoutNA$STATEFP == 6][withoutNA$COUNTYFP == 85],  na.rm = TRUE)
median(withoutNA$Median_house_value[withoutNA$STATEFP == 42][withoutNA$COUNTYFP == 133],  na.rm = TRUE)
```

```{r}
#Функция cor рассчитывает коэффициент корреляции между двумя переменными. Рассчитайте корреляцию между медианы стоимости домовладений (Median_house_value) и процентом построенных домов 
#для всего набора данных
cor(withoutNA$Built_2005_or_later,withoutNA$Median_house_value)

#для Калифорнии
cor(withoutNA$Built_2005_or_later[withoutNA$STATEFP==6],withoutNA$Median_house_value[withoutNA$STATEFP==6])

#для Пенсильвании
cor(withoutNA$Built_2005_or_later[withoutNA$STATEFP==42],withoutNA$Median_house_value[withoutNA$STATEFP==42])

#для округа Butte County
cor(na.omit(withoutNA$Built_2005_or_later[withoutNA$STATEFP==6][withoutNA$COUNTYFP == 7]),na.omit(withoutNA$Median_house_value[withoutNA$STATEFP==6][withoutNA$COUNTYFP == 7]))

#для округа Santa Clara
cor(na.omit(withoutNA$Built_2005_or_later[withoutNA$STATEFP==6][withoutNA$COUNTYFP == 85]),na.omit(withoutNA$Median_house_value[withoutNA$STATEFP==6][withoutNA$COUNTYFP == 85]))

#для округа York County
cor(na.omit(withoutNA$Built_2005_or_later[withoutNA$STATEFP==42][withoutNA$COUNTYFP == 133]),na.omit(withoutNA$Median_house_value[withoutNA$STATEFP==42][withoutNA$COUNTYFP == 133]))
```

```{r}
#Постройте три диаграммы медианы стоимости домовладений (Median_house_value) относительно медианы дохода (Median_household_income) для трёх округов. Допустимо указать все три на одном графике.
plot(na.omit(withoutNA$Median_house_value[withoutNA$STATEFP == 6][withoutNA$COUNTYFP == 7])~
na.omit(withoutNA$Median_household_income[withoutNA$STATEFP == 6][withoutNA$COUNTYFP == 7]),xlab='Доход',ylab='Стоимость',main='Butte County')

plot(na.omit(withoutNA$Median_house_value[withoutNA$STATEFP == 6][withoutNA$COUNTYFP == 85])~
na.omit(withoutNA$Median_household_income[withoutNA$STATEFP == 6][withoutNA$COUNTYFP == 85]),xlab='Доход',ylab='Стоимость',main='Santa Clara')

#plot(na.omit(withoutNA$Median_house_value[withoutNA$STATEFP == 42][withoutNA$COUNTYFP == 113])~
#na.omit(withoutNA$Median_household_income[withoutNA$STATEFP == 42][withoutNA$COUNTYFP == 113]),xlab='Доход',ylab='Стоимость',main='York Country')
```

