---
title: "Laboratory Work 4"
author: "Lera"
date: '5 ноября 2018 г '
output: html_document
---

##Проанализировать данные о возрасте и физических характеристиках молюсков
```{r}
library(dplyr)
data <- read.csv("https://archive.ics.uci.edu/ml/machine-learning-databases/abalone/abalone.data", header=TRUE, sep=",")
summary(data)
colnames(data)
colnames(data) <- c("sex", "length", "diameter", "height", 
                "whole_weight", "shucked_weight",
                "viscera_weight", "shell_weight", "rings")
data$sex <- factor(c("Female", "Infant", "Male")[data$sex])
par(mfrow=c(1,3)) 

hist(data$diameter, main = "Диаметр, мм")
hist(data$height, main = "Высота, мм")
hist(data$whole_weight, main = "Полный вес, гр")
```

##Избавление от ассиметрии и выбросов
```{r}
data<-data%>%filter(diameter >= 0.26 & diameter < 0.52)%>%filter(height > 0.08 & height < 0.18)%>%filter(whole_weight > 0.20 & whole_weight < 1.4)

par(mfrow=c(1,3)) 

hist(data$diameter, main = "Диаметр, мм")
hist(data$height, main = "Высота, мм")
hist(data$whole_weight, main = "Полный вес, гр")
```
##Визуализируем возможные зависимости
```{r}
par(mfrow=c(1,2)) 
plot(data$diameter, data$whole_weight,'p',main = "Зависимость веса от диаметра")
plot(data$height, data$whole_weight,'p',main = "Зависимость веса от высоты")
```

##Линейные модели
```{r}
#Вес от диаметра
linear.model.1<-lm(data$whole_weight~data$diameter)
linear.model.1
summary(linear.model.1)
plot(linear.model.1)
```

```{r}
#Вес от высоты
linear.model.2<-lm(data$whole_weight~data$height)
linear.model.2
summary(linear.model.2)
plot(linear.model.2)
```

```{r}
#Вес от всего
linear.model.3<-lm(data$whole_weight~.,data=data)
linear.model.3
summary(linear.model.3)
plot(linear.model.3)
```

##Проверка моделей 
```{r}
odds <- seq(1, nrow(data), by=2)
shell.weight.in <- data[odds,]
shell.weight.out <- data[-odds,]
```
Первая модель - зависимость веса от диаметра
```{r}
linear.model.1.half<-lm(shell.weight.in$whole_weight~shell.weight.in$diameter)
shell.weight.predict.1<-predict(linear.model.1.half)
cor1<-cor(shell.weight.in$whole_weight, shell.weight.predict.1)
plot(shell.weight.in$whole_weight, shell.weight.predict.1)
```

Корреляция составляет - `r cor1`

Вторая модель - зависимость веса от высоты
```{r}
linear.model.2.half<-lm(shell.weight.in$whole_weight~shell.weight.in$height)
shell.weight.predict.2<-predict(linear.model.2.half)
cor2<-cor(shell.weight.in$whole_weight, shell.weight.predict.2)
plot(shell.weight.in$whole_weight, shell.weight.predict.2)
```

Корреляция составляет - `r cor2`

Третья модель - зависимость веса от всего
```{r}
linear.model.3.half<-lm(shell.weight.in$whole_weight~. - shell.weight.in$whole_weight, data=shell.weight.in)
shell.weight.predict.3<-predict(linear.model.3.half)
cor3<-cor(shell.weight.in$whole_weight, shell.weight.predict.3)
plot(shell.weight.in$whole_weight, shell.weight.predict.3)

```

Корреляция составляет - `r cor3`
