---
title: "Laboratory Work №2"
author: "Lera"
date: '7 октября 2018 г '
---

```{r}
library(MASS)
data(Cars93)
```

##Задание 1
```{r}
summary(Cars93)
```

Данная функция выводит статистику набора данных(макс., сред., минимальные значения и т.д.), поэтому узнать количество строк можно по статистике колонки Make. Однако лучше воспользоваться следующей функцией:
```{r}
nrow(Cars93)
```

```{r}
#Средняя цена машин с задним приводом
mean(Cars93$Price[Cars93$DriveTrain=='Rear'])

#Минимальное число л.с. для авто с 7ю пассажирами
min(Cars93$Horsepower[Cars93$Passengers==7])

#Минимальное число л.с. для авто с 6ю пассажирами
min(Cars93$Horsepower[Cars93$Passengers==6])

#Найдите машины с максимальным, минимальным и средним(медианой) расстоянием, которая машина может проехать по трассе.
Cars93$Make[which.max(Cars93$MPG.highway*Cars93$Fuel.tank.capacity)]#максимальное
Cars93$Make[which.min(Cars93$MPG.highway*Cars93$Fuel.tank.capacity)]#минимальное
#Вектор расстояний для всех машин спика
Cars93.distance<-Cars93$MPG.highway*Cars93$Fuel.tank.capacity
Cars93$Make[which(Cars93.distance == median(Cars93.distance))]#среднее
```

##Задание 2
```{r}
factory.run <- function (o.cars=1, o.trucks=1) {
  factory <- matrix(c(40,1,60,3),nrow=2, dimnames=list(c("трудодни","сталь"),c("автомобили","грузовики")))
  warehouse <- c(1600,70) #Доступно материалов на складе
  names(warehouse) <- rownames(factory)
  reserve <- c(8,1)
  names(reserve) <- rownames(factory)
  output <- c(o.cars, o.trucks)
  names(output) <- colnames(factory)
  
  steps <- 0 # Счётчик числа шагов цикла
  repeat {
    steps <- steps + 1
    needed <- factory %*% output # Подсчитаем ресурсы, которые нам нужны для производства требуемого кол-ва машин
    message(steps)
    print(needed)
    # Если ресурсов достаточно и остаток меньше или равен резерву, то мы произвели максимум возможного.
    # Нужно прекращать
    if (all(needed <= warehouse) && all((warehouse - needed) <= reserve)) {
      break()
    }
    # Если заявка слишком большая и ресурсов недостаточно, уменьшим её на 10%
    if (all(needed > warehouse)) {
      output <- output * 0.9
      next()
    }
    # Если всё наоброт, то увеличим на 10%
    if (all(needed < warehouse)) {
      output <- output * 1.1
      next()
    }
    # Если мы потребили одного ресурса слишком много, а другого недостаточно,
    # то увеличим план на случайную величину
    output <- output * (1+runif(length(output),min=-0.1,max=0.1))
  }
  
  return(output)
}

#Выполните код и запустите эту функцию factory.run()
factory.run()
```

Функция была вызвана с входными значениями аргументов 1. Результат: 10 автомобилей, 20 грузовиков
```{r}
#Повторите вызов 4 раза. Полученные ответы отличаются от полученных ранее? Если да, почему? Если нет, почему?
factory.run()
```
Результаты получаются разными, т.к. при условии употребления одного ресурса слишком много, а другого недостаточно, план увеличивается на случайную величину.
```{r}
#В приведённом коде, переменные steps и output находятся внутри алгоритма. Измените функцию так, чтобы она возвращала число шагов и произведённое количество машин.
factory.run.new <- function (o.cars=1, o.trucks=1) {
  factory <- matrix(c(40,1,60,3),nrow=2, dimnames=list(c("трудодни","сталь"),c("автомобили","грузовики")))
  warehouse <- c(1600,70) #Доступно материалов на складе
  names(warehouse) <- rownames(factory)
  reserve <- c(8,1)
  names(reserve) <- rownames(factory)
  output <- c(o.cars, o.trucks)
  names(output) <- colnames(factory)
  
  steps <- 0 # Счётчик числа шагов цикла
  repeat {
    steps <- steps + 1
    needed <- factory %*% output # Подсчитаем ресурсы, которые нам нужны для производства требуемого кол-ва машин
    message(steps)
    print(needed)
    # Если ресурсов достаточно и остаток меньше или равен резерву, то мы произвели максимум возможного.
    # Нужно прекращать
    if (all(needed <= warehouse) && all((warehouse - needed) <= reserve)) {
      break()
    }
    # Если заявка слишком большая и ресурсов недостаточно, уменьшим её на 10%
    if (all(needed > warehouse)) {
      output <- output * 0.9
      next()
    }
    # Если всё наоброт, то увеличим на 10%
    if (all(needed < warehouse)) {
      output <- output * 1.1
      next()
    }
    # Если мы потребили одного ресурса слишком много, а другого недостаточно,
    # то увеличим план на случайную величину
    output <- output * (1+runif(length(output),min=-0.1,max=0.1))
  }
  result<-c(steps,output[1])
  names(result)<-c("Количество шагов","Произведенные автомобили")
  return(result)
}

factory.run.new()
```


```{r}
#Установите план равный тридцати автомобилям и 20 грузовикам и выполните функцию
factory.run.new(30,20)
```
