---
title: "Laboratory Work 5"
author: "Lera"
date: '17 ноября 2018 г '
output: html_document
---

##Дисперсионный анализ
```{r}
library(dplyr)
library(gplots)
library(multcomp)
```

###Загрузка данных
```{r}
data = read.csv("diet.csv",row.names=1)
summary(data)
```

###Переименование колонок для удобства
```{r}
colnames(data) <- c("gender", "age", "height", "initial.weight", 
                    "diet.type", "final.weight")
data$diet.type <- factor(c("A", "B", "C")[data$diet.type])
```

###Добавим новую колонку - Похудение
```{r}
data$weight.loss = data$initial.weight - data$final.weight
```

###Проанализиуем есть ли различия по типам диет
```{r}
boxplot(weight.loss~diet.type,data=data,col="light gray",
        ylab = "Weight loss (kg)", xlab = "Diet type")
abline(h=0,col="green")
```

###Проверим сбалансированные ли данные
```{r}
table(data$diet.type)
```

###График групповых средних
```{r}
plotmeans(weight.loss ~ diet.type, data=data)
aggregate(data$weight.loss, by = list(data$diet.type), FUN=sd)
```

###Для подгонки ANOVA модели используем функцию aov, частный случай линейной модели lm тест на межгрупповые различия
```{r}
fit <- aov(weight.loss ~ diet.type, data=data)
summary(fit)
```

###Попарные различия между средними значениями для всех групп
```{r}
TukeyHSD(fit)
```

```{r}
par(mar=c(5,4,6,2))
tuk <- glht(fit, linfct=mcp(diet.type="Tukey"))
plot(cld(tuk, level=.05),col="lightgrey")
```

##Задание

###Проверка на выбросы
```{r}
hist(data$weight.loss)
plot(data$weight.loss ~ data$diet.type)
```

###Избавление от выбросов
```{r}
data<-data%>%filter(weight.loss>=0&weight.loss<=8)
```

##Повторный анализ с данными без выбросов

```{r}
boxplot(weight.loss~diet.type,data=data,col="light gray",
        ylab = "Weight loss (kg)", xlab = "Diet type")
abline(h=0,col="green")
table(data$diet.type)
```

###График групповых средних
```{r}
plotmeans(weight.loss ~ diet.type, data=data)
aggregate(data$weight.loss, by = list(data$diet.type), FUN=sd)
```

###Для подгонки ANOVA модели используем функцию aov, частный случай линейной модели lm тест на межгрупповые различия
```{r}
fit <- aov(weight.loss ~ diet.type, data=data)
summary(fit)
```

###Попарные различия между средними значениями для всех групп
```{r}
TukeyHSD(fit)
```

```{r}
par(mar=c(5,4,6,2))
tuk <- glht(fit, linfct=mcp(diet.type="Tukey"))
plot(cld(tuk, level=.05),col="lightgrey")
```

После проведения повторного анализа видно, что диета B эффективнее диеты А, но все еще менее эффективна чем диета С

